【裁判字號】    97,交聲,840
【裁判日期】    970819
【裁判案由】    違反道路交通管理處罰條例聲明異議
【裁判全文】
臺灣士林地方法院交通事件裁定         97年度交聲字第840號
原處分機關  臺北市交通事件裁決所
異 議 人即
受 處 分人  甲○○
上列異議人即受處分人因違反道路交通管理處罰條例案件，對於
臺北市交通事件裁決所97年7 月22日所為之處分（原處分案號：
北市裁罰字第裁22-HD0000000號），聲明異議，本院裁定如下：
    主  文
異議駁回。
    理  由
一、按「汽車駕駛人駕駛聯結車、大客車、大貨車，有下列情形
    之一者，所有人及駕駛人各處新臺幣（下同）40,000元以上
    80,000元以下罰鍰，並當場禁止其駕駛：.... (七) 、駕駛執
    照吊扣期間駕車。」，前款情形並吊銷其駕駛執照，道路交
    通管理處罰條例第21條之1 第1 項第7 款、第2 項，分別定
    有明文；又按汽車駕駛人，曾依道路交通管理處罰條例其他
    各條規定吊銷駕駛執照者，一年內不得考領駕駛執照，同條
    例第67條第3 項亦定有明文。
二、原處分意旨略以：異議人即受處分人（下稱異議人）甲○○
    於97年4 月29日15時15分許，因於駕駛執照吊扣期間內，駕
    駛車牌號碼9R-738號營業一般大貨車，在台中縣大里市○○
    ○道處經警當場攔停並舉發「駕駛執照吊扣其間駕駛聯結車
    、大客車、大貨車」之違規，爰依道路交通管理處罰條例第
    21條之1 第1 項第7 款、第2 項、第67條第3 項之規定，裁
    處異議人罰鍰60,000元，及吊銷其駕駛執照，並於一年內禁
    考之處分等語。
三、異議人聲明異議意旨略以：伊雖遭吊扣駕駛執照1 月，然因
    家中需錢孔急，乃不得已於97年4 月29日無照駕駛貨車運送
    貨物一批，並遭警查獲。懇請體諒伊生活困苦，家中生計賴
    伊維持，如吊銷其駕照，將致家中收入告急之窘境等情，將
    原處分撤銷云云。
四、本院查：
(一)異議人甲○○為領有職業貨車駕駛執照（證號：Ｚ000000000
    ）之駕駛人，其前因違反道路交通管理處罰條例之違規案件
    ，經台北市交通事件裁決所裁處自97年4 月7 日起至97年5
    月6 日止，吊扣前開職業貨車駕駛執照確定等情，為異議人
    所是認，並有台北市交通事件裁決所駕駛執照吊扣執行單影
    本及汽車駕駛人資料查詢結果單等件在卷可稽，應甚明確。
    又異議人明知前開駕駛執照遭吊扣，仍於吊扣期間內之97年
    4 月29日15時15分許，駕駛車牌號碼9R-738號營業一般大貨
    車，並在行經台中縣大里市○○○道處，經警查獲並攔停舉
    發「駕駛執照吊扣期間駕駛大貨車」之違規之事實，業據異
    議人自承在卷，並有臺中縣警察局舉發違反道路交通管理事
    件通知單影本1 紙附卷可考，堪予認定。
(二)至異議人雖以前揭情詞置辯，然按道路交通管理處罰條例第
    21條之1 係於90年1 月17日經公布增訂，同年6 月1 日施行
    ，其立法目的乃鑒於大型車輛肇事所生之交通事故傷亡情形
    ，多遠較單純小型車或機器腳踏車發生之事故嚴重，乃要求
    駕駛人駕駛該類車輛均必須具有合格之駕駛執照，加重違規
    者之處罰，以確保實際駕駛該類車輛之人符合法定之駕駛資
    格，防範事故於未然，查本件異議人於上開時、地，確有原
    處分所指在駕駛執照吊扣期間駕駛大貨車之違規行為，業據
    認定如前，自應依法處罰，其所稱原處分將使其家中經濟陷
    入困窘等情，縱令屬實，既與認定異議人是否違規無涉，自
    非本院審酌原處分是否適法之事由，異議人持此主張撤銷原
    處分，無足採憑。
五、綜上，本件異議人確有於駕駛執照吊扣期間之原處分所載時
    點，駕駛營業一般大貨車之違規事實，應甚明確，堪予認定
    。原處分機關以本案違規事實明確，援引首揭規定，裁處異
    議人罰鍰60,000元，並吊銷駕駛執照，一年內禁考，認事用
    法均無違誤，異議人猶執前詞不服處分，其異議為無理由，
    應予駁回。
據上論斷，應依道路交通案件處理辦法第19條，裁定如主文。
中    華    民    國    97    年    8     月    19    日
                    交通法庭法  官  吳祚丞
以上正本證明與原本無異。
如不服本裁定應於送達後5 日內，向本院提出抗告書狀。（均須
按他造當事人之人數附繕本）。
                            書記官  方蘭芬
中    華    民    國    97    年    8     月    19    日


司法院資訊處製作；財團法人民間司法改革基金會備份。
